【裁判字號】    98,訴,243
【裁判日期】    981130
【裁判案由】    毒品危害防制條例等
【裁判全文】
臺灣士林地方法院刑事判決               98年度訴字第243號
                                       98年度訴字第323號
公  訴  人  臺灣士林地方法院檢察署檢察官
被      告  乙○○
                    （另案於臺灣桃園女子監獄執行中）
選任辯護人  簡欣儀律師
            金學坪律師
上列被告因毒品危害防制條例等案件，經檢察官提起公訴（98年
度偵字第7431號）及追加起訴（98年度偵字第11285 號），本院
判決如下：
    主  文
乙○○所犯如附表一所示之販賣第二級毒品罪，累犯，各處如附
表一所示之刑及沒收如附表一所示之物；又所犯如附表二之轉讓
禁藥罪，累犯，各處如附表二所示之刑及沒收如附表二所示之物
；應執行有期徒刑拾年，扣案之門號為0000000000號行動電話
機具壹支沒收之，又未扣案之販賣第二級毒品所得之財物新臺幣
萬壹仟伍佰元均沒收之，如全部或一部不能沒收時，以其財產
抵償之。
其餘被訴販賣第二級毒品部分無罪。
    事  實
一、乙○○曾於民國96年間因毒品危害防制條例案件，經本院以
    96年度士簡字第232 號判決判處有期徒刑四月確定，嗣經本
    院以96年度聲減字第883 號裁定減為有期徒刑二月確定，而
    於96年11月21日執行完畢，猶不知悔改，竟分別為下列之行
    為：
（一）明知甲基安非他命係毒品危害防制條例所規定之第二級毒
      品，依法不得販賣及持有之，竟分別基於意圖營利販賣第
      二級毒品甲基安非他命之犯意，或利用其所有之內含非其
      租用之門號為0000000000號SIM 卡之行動電話為聯絡工具
      或面議以聯繫交易細節，以高於所購入金額之價格販售第
      二級毒品甲基安非他命，藉此賺取差價以牟利（各販售對
      象所使用之行動電話及各次交易時間、地點、數量、金額
      均詳如附表一所示），計有：
  甲、壬○○部分：
    (1)於98年3 月29日12時許，在乙○○位於臺北縣石門鄉○○
      路2 號4 樓之3 之住處，以新臺幣（下同）1000元之價格
      ，販賣第二級毒品甲基安非他命0.2 公克以交付壬○○施
      用。
  乙、戊○○部分：
    (1)於98年4 月20日9 時23分30秒、14時44分25秒、14時45分
      59秒、14時46分5 秒、14時49分42秒許，持用門號000000
      0000號行動電話與戊○○所持用之門號0000000000號行動
      電話傳送簡訊及通話，嗣於同日15時30分許，在前開住處
      樓下，以1000元之價格，販賣第二級毒品甲基安非他命1
      小包（約0.2 公克）以交付戊○○施用。
    (2)於98年5 月8 日13時56分48秒、13時57分20秒、14時0 分
      37秒許，持用門號0000000000號行動電話與戊○○所持用
      之門號0000000000號行動電話聯繫，嗣於同日14時10分許
      ，在前開住處樓下，以1000元之價格，販賣第二級毒品甲
      基安非他命1 小包（約0.2 公克）以交付戊○○施用。
    (3)於98年5 月8 日18時29分8 秒、18時31分37秒許，持用門
      號0000000000號行動電話與戊○○所持用之門號00000000
      00號行動電話聯繫，嗣於同日18時40分許，在前開住處樓
      下，以1000元之價格，販賣第二級毒品甲基安非他命1 小
      包（約0.2 公克）以交付戊○○施用。
  丙、庚○○部分：
    (1)於98年4 月17日20時30分20秒許，持用門號0000000000號
      行動電話與庚○○所持用之門號0000000000號行動電話聯
      繫後，在臺北縣淡水鎮○○路附近，以2000元之價格，販
      賣第二級毒品甲基安非他命0.5 公克以交付庚○○施用。
  丁、丁○○部分：
    (1)於98年5 月13日17時18分47秒、18時5 分51秒許，持用門
      號0000000000號行動電話與丁○○所持用之門號00000000
      00號行動電話聯繫，嗣於同日約18時35分許，在前開住處
      附近，以1000元之價格，販賣第二級毒品甲基安非他命1
      小包（約0.2 公克）以交付丁○○施用。
  戊、丙○○部分：
    (1)於98年4 月17日16時2 分53秒許，持用門號0000000000號
      行動電話與丙○○所持用之門號0000000000號行動電話聯
      繫，嗣於同日約16時22分許，交由真實年籍不詳之成年男
      子（尚無證據證明與之有犯意聯絡）代為送交，在臺北縣
      淡水鎮○○路淡江大學後門，以2000元之價格，販賣第二
      級毒品甲基安非他命0.5 （起訴書誤載為0.4） 公克以交
      付丙○○施用。
    (2)於98年4 月20日6 時19分35秒許，持用門號0000000000號
      行動電話與丙○○所持用之門號0000000000號行動電話聯
      繫，嗣於同日約6 時49分許，在臺北縣淡水鎮○○○路「
      好樂迪KTV 」前，以2000元之價格，販賣第二級毒品甲基
      安非他命0.5（起訴書誤載為0.4）公克予丙○○施用。
  己、己○○部分：
    (1)於98年4 月17日18時22分8 秒許，持用門號0000000000號
      行動電話與己○○所持用之門號0000000000號行動電話聯
      繫，嗣於同日約18時52分許，在前開住處，以1000元之價
      格，販賣第二級毒品甲基安非他命0.2 公克以交付己○○
      施用。
    (2)於98年4 月22日11時2 分34秒、12時7 分19秒、18時23分
      46秒、18時44分30秒許，持用門號0000000000號行動電話
      與己○○所持用之門號0000000000號行動電話聯繫，嗣於
      同日約19時14分許，在前開住處，以1000元之價格，販賣
      第二級毒品甲基安非他命0.2公克以交付己○○施用。
    (3)於98年4 月24日7 時33分17秒許，持用門號0000000000號
      行動電話與己○○所持用之門號0000000000號行動電話聯
      繫，嗣於同日約8 時3 分許，在前開住處，以1000元之價
      格，販賣第二級毒品甲基安非他命0.2 公克以交付己○○
      施用。
    (4)於98年4 月25日16時11分7 秒許，持用門號0000000000號
      行動電話與己○○所持用之門號0000000000號行動電話聯
      繫，嗣於同日約16時41分許，在前開住處，以1000元之價
      格，販賣第二級毒品甲基安非他命0.2 公克以交付己○○
      施用。
    (5)於98年5 月4 日8 時10分13秒許，持用門號0000000000號
      行動電話與己○○所持用之門號0000000000號行動電話聯
      繫，嗣於同日約8 時40分許，在前開住處，以2000元之價
      格，販賣第二級毒品甲基安非他命0.5 公克以交付己○○
      施用。
  庚、甲○○部分：
    (1)於98年4 月20日20時30分56秒、20時34分18秒許，持用門
      號0000000000號行動電話與甲○○所持用之門號00000000
      00號行動電話聯繫，嗣於同日約21時4 分許，在前開住處
      ，以500 元之價格，販賣第二級毒品甲基安非他命1 小包
      （約0.1 公克）予甲○○施用，旋經甲○○委由真實年籍
      不詳綽號「阿華」之成年男子依約前往交易。
    (2)於98年5 月12日20時11分4 秒、20時14分8 秒許，持用門
      號0000000000號行動電話與甲○○所持用之門號00000000
      00號行動電話聯繫，嗣於同日約20時19分許，在前開住處
      ，以1000元之價格，販賣第二級毒品甲基安非他命1 小包
      （約0.2 公克）以交付甲○○施用，旋因甲○○認所購得
      之第二級毒品甲基安非他命重量不足而要求退貨，始將其
      所取得之前開款項退還甲○○。。
  辛、辛○○部分：
    (1)於98年4 月16日20時4 分58秒、20時10分4 秒許，持用門
      號0000000000號行動電話與辛○○所持用之門號00000000
      00號行動電話通話後，嗣於同日約21時許，在臺北縣石門
      鄉○○村○○路2 號4 樓之3 之住處，以2000 元 之價格
      ，販賣第二級毒品甲基安非他命0.5 公克以交付辛○○施
      用。
    (2)於98年4 月19日22時12分23秒、22時23分43秒、22時23分
      50秒許，持用門號0000000000號行動電話與辛○○所持用
      之門號0000000000號行動電話通話及傳送簡訊後，嗣於同
      日約23時30分許，在上開住處，以4000元之價格，販賣第
      二級毒品甲基安非他命1 公克以交付辛○○施用。
    (3)於98年5 月2 日20時3 分44秒、20時5 分35秒、20時54分
      30秒許，持用門號0000000000號行動電話與辛○○所持用
      之門號0000000000號行動電話通話及傳送簡訊，嗣於同日
      約22時許，在上開住處，以4000元之價格，販賣第二級毒
      品甲基安非他命1 公克以交付辛○○施用。
    (4)於98年5 月3 日21時2 分18秒許，持用門號0000000000號
      行動電話與辛○○所持用之門號0000000000號行動電話通
      話，嗣於同日約22時許，在上開住處，以1000元之價格，
      販賣第二級毒品甲基安非他命0.2 公克以交付辛○○施用
      。
    (5)於98年5 月8 日21時28分20秒、21時28分34秒、21時43分
      59 秒 、21時45分24秒、21時51分2 秒、21時53分47秒、
      21時58分32秒、21時58分48秒許，持用門號0000000000號
      行動電話與辛○○所持用之門號0000000000號行動電話傳
      送簡訊，嗣於同日約23時許，在上開住處，以2000元之價
      格，販賣第二級毒品甲基安非他命0.5 公克以交付辛○○
      施用。
    (6)於98年5 月12日16時40分53秒、16時42分31秒許，持用門
      號0000000000號行動電話與辛○○所持用之門號00000000
      00號行動電話傳送簡訊，嗣於同日約17時42分許，在上開
      住處，以1000元之價格，販賣第二級毒品甲基安非他命0.
      2公克以交付辛○○施用。
（二）明知甲基安非他命係毒品危害防制條例所規定之第二級毒
      品，並經行政院衛生署明令公告列為禁藥管理，依法不得
      轉讓及持有之，竟基於轉讓甲基安非他命之犯意，或利用
      其所有之內含非其租用之門號為0000000000號SIM 卡之行
      動電話為聯絡工具，或面議，無償轉讓第二級毒品甲基安
      非他命供他人施用（各次轉讓對象所使用之行動電話及各
      次轉讓時間、地點、數量均詳如附表二所示），計有：
  甲、壬○○部分：
    (1)於98年5 月23日12時許，在乙○○位於臺北縣石門鄉○○
      路2 號4 樓之3 之住處，無償轉讓毒品甲基安非他命約0.
      1 公克以交付壬○○施用。
  乙、庚○○部分：
    (1)於98年4 月22日20時17分38秒、20時24分55秒、20時33分
      59秒許，持用門號0000000000號行動電話與庚○○所持用
      之門號0000000000號行動電話聯繫，嗣於同日約21時許，
      在前開住處，無償轉讓甲基安非他命約0.2 公克以交付庚○○施用。
    旋因臺北縣政府警察局淡水分局報請臺灣士林地方法院檢察
    署檢察官指揮偵辦，經實施通訊監察並據以聲請搜索票，而
    於98年5 月24日17時20分許，在乙○○上開住處，為警持搜
    索票前往上址執行搜索，而當場查獲，並扣得乙○○所有供
    販賣及轉讓第二級毒品甲基安非他命所用之上開行動電話1
    具，嗣經警依上開通訊監察結果通知前開各通訊對象到案說
    明，始查悉上情。
二、案經臺北縣政府警察局淡水分局報請臺灣士林地方法院檢察
    署檢察官偵查起訴及追加起訴。
    理  由
壹、證據能力部分：
    按被告以外之人於審判外之言詞或書面陳述，除有刑事訴訟
    法第159 條之1 至第159 條之4 所規定之情形外，不得作為
    證據；又被告以外之人於審判外之陳述，雖不符同法第159
    條之1 至第159 條之4 之規定，而經當事人於審判程序同意
    作為證據，法院審酌該言詞陳述或書面陳述作成時之情況，
    認為適當者，亦得為證據；又當事人、代理人或辯護人於法
    院調查證據時，知有第159 條第1 項不得為證據之情形，而
    未於言詞辯論終結前聲明異議者，視為有前項之同意，刑事
    訴訟法第159 條第1 項、第159 條之1、第159 條之2 、第
    19條之3 、第159 條之4 及第159 條之5 分別定有明文。查
    ：
  一、本判決所引用除證人壬○○、戊○○、庚○○、丁○○、
      丙○○、己○○、甲○○及辛○○分別於警詢及偵查中所
      為之證言，業經選任辯護人於本院準備程序中否定其證據
      能力，其餘各該被告以外之人所為審判外之陳述以及其他
      書面陳述，雖屬傳聞證據，惟當事人及選任辯護人於本院
      準備程序及審判期日中均表示無意見而不予爭執，且迄至
      言詞辯論終結前亦未再聲明異議，本院審酌上開證據資料
      製作時之情況，尚無違法不當之瑕疵，亦認為以之作為證
      據應屬適當，依刑事訴訟法第159 條之5 規定，認前揭證
      據資料均有證據能力。
  二、按被告以外之人於檢察事務官、司法警察官或司法警察調
      查中所為之陳述，與審判中不符時，其先前之陳述具有較
      可信之特別情況，且為證明犯罪事實存否所必要者，得為
      證據，刑事訴訟法第159 條之2 定有明文。所謂「前後陳
      述不符」之要件，應就前後階段之陳述進行整體判斷，以
      決定其間是否具有實質性差異，惟無須針對全部陳述作比
      較，陳述之一部分有不符，亦屬之；而所謂「較可信之特
      別情況」之情形，亦應就前後陳述時之各種外部情況進行
      比較，以資決定何者外部情況具有可信性。查證人壬○○
      、戊○○、庚○○、丁○○、丙○○、己○○、甲○○及
      辛○○於警詢中所為之證言，均係被告以外之人於審判外
      之言詞或書面陳述，依刑事訴訴法第159 條第1 項之規定
      ，除符合同法第159 條之1 至第159 條之4 之規定外，原
      則上並無證據能力；然證人壬○○、戊○○、庚○○、丁○○、丙○○、己○○、甲○○及辛○○業經本院傳喚到
      庭作證，並給予被告乙○○及其選任辯護人進行詰問之機
      會，而證人壬○○、戊○○、庚○○、丁○○、丙○○、
      己○○、甲○○及辛○○於警詢中所為之陳述為證明犯罪
      事實存否之必要事項，且渠等於本院審理中作證內容核與
      上開警詢中陳述未盡相符，參以上開警詢筆錄製作時間與
      本件案發時間相距較近，記憶應較本院審理時清晰，且顯
      然較無外力干擾或介入而為陳述，復無證據可認渠等於警
      詢時所為之陳述係公務員違背法定程序所取得，自堪認上
      開警詢所為之證述具有可信性之特別情況，而依刑事訴訟
      法第159 條之2 之規定，具有證據能力。
  三、證人壬○○、戊○○、庚○○、丁○○、丙○○、己○○
      、甲○○及辛○○於偵查中向檢察官所為之證言，係被告
      以外之人於審判外之言詞或書面陳述，依刑事訴訴法第15
      9 條第1 項之規定，除符合同法第159 條之1 至第159 條
      之4 之規定外，原則上並無證據能力，然證人壬○○、戊○○、庚○○、丁○○、丙○○、己○○、甲○○及辛○○所為上開證言係依法具結後所為之陳述，並於訊畢交付
      閱覽而經其簽名，且依筆錄之記載並無不能自由陳述或其
      他非法、不當之取證情形，嗣於本院審理中亦經傳訊到庭
      ，而給予被告乙○○及其選任辯護人進行詰問之機會，觀
      諸被告乙○○及其選任辯護人迄今亦未能具體指明上開證
      言有何顯不可信之情況，是依刑事訴訟法第159 條之1 第
      2 項之規定，應認有證據能力。
  四、通訊監察錄音之譯文，僅屬依據監聽錄音結果予以翻譯之
      文字，固具文書證據之外觀，但實際上仍應認監聽所得之
      錄音帶或光碟，始屬調查犯罪所得之證物；刑事訴訟法第
      165 條之1 第2 項所稱之證物，如其蒐證程序合法，並經
      合法調查，自具證據能力。因此檢察官如提出通訊監察錄
      音之譯文為其證據方法，實乃以其監聽所得之錄音帶或光
      碟，為調查犯罪所得之證物，法院本應依刑事訴訟法第16
      5 條之1 所列之方法調查，以判斷該錄音帶或光碟是否與
      通訊監察錄音之譯文相符。而監聽錄音製作之譯文，雖通
      常為偵查犯罪機關單方面製作，然若被告或訴訟關係人對
      其真實性並無爭執，經法院於審判期日提示譯文供當事人
      辨認、表示意見並為辯論者，程序自屬適法，最高法院95
      年度臺上字第295 號及96年度臺上字第7147號判決意旨可
      資參照。查本件被告乙○○所使用之門號為0000000000號
      行動電話所為之通訊監察，係由臺灣士林地方法院檢察署
      檢察官依通訊保障及監察法第5 條之規定職權核發通訊監
      察書而實施，此有卷附之通訊監察書影本在卷可稽；又通
      訊保障及監察法第5 條第1 項列舉得實施通訊監察之相關
      罪名，包含最輕本刑三年以上有期徒刑之罪及藥事法第83
      條第1 項之罪，而毒品危害防制條例第4 條第2 項之罪，
      係屬最輕本刑為三年以上有期徒刑之罪，且於實施電話監
      聽之情形，無法事先篩選何人將撥進或撥出電話，因係以
      尚未發生之談話為客體，期待通訊監察僅截取「本案」犯
      罪之談話內容，以目前之監聽技術，確有事前特定之困難
      性，是以在通訊監察過程中，可能查知監聽對象計劃或預
      備犯他罪，或監聽對象已犯他罪之相關通話內容，此乃監
      聽之附帶作用，類此在合法監聽時，偶然發現之另案證據
      ，是否得採為證據，我國通訊保障及監察法並無明文規定
      ，惟正當法律程序原則，僅禁止使用違法取得之證據，並
      未禁止使用「另案」合法取得之證據，參酌刑事訴訟法第
      152 條規定「另案扣押」之物得為證據之法理，則監聽與
      搜索、扣押均屬國家機關對人民發動強制處分，於另案監
      聽之部分，雖法無明文規定，亦應有此一法理之適用，而
      難認其採證程序有何違法之情事；而本判決所引用之警方
      依監聽錄音所製作之通訊監察譯文，業經本院於審理中提
      示予被告乙○○及選任辯護人表示意見，復經被告乙○○
      與各該通話對象於本院審理中確認為對話內容，依照上開
      之說明，本案卷內相關之通訊監察譯文即具證據能力。
貳、有罪部分：
  一、認定事實之依據：
  （一）如附表二所示之轉讓禁藥即第二級毒品甲基安非他命之
        犯行，業據被告乙○○於本院審理中坦承不諱，復經證
        人壬○○及庚○○於偵審中結證在卷，並有如事實欄所
        載時間之通訊監察譯文在卷可稽，足徵被告乙○○此部
        分之自白與事實相符；又證人壬○○於98年5 月24日檢
        察官訊問時雖未敘及被告乙○○於98年5 月23日所交付
        第二級毒品甲基安非他命之數量，然證人壬○○於同日
        警詢中曾證稱：被告乙○○每次約免費提供0.1 公克之
        第二級毒品甲基安非他命予其施用等語，應認被告乙○○如附表二所示無償轉讓第二級毒品甲基安非他命予證
        人壬○○之數量為約0.1 公克；另證人庚○○於98年5
        月24日檢察官訊問時雖未敘及被告乙○○於98年4 月22
        日所交付第二級毒品甲基安非他命之數量，然依被告乙○○與證人庚○○於98年4 月22日20時33分59秒之通訊
        監察譯文所載，被告乙○○於通話中陳稱僅剩0.2 公克
        之第二級毒品甲基安非他命，而證人庚○○於本院98年
        10 月2日審理中證稱：被告乙○○於98年4 月22日係將
        所剩之第二級毒品甲基安非他命提供其施用等語，應認
        被告乙○○如附表二所示無償轉讓第二級毒品甲基安非
        他命予證人庚○○之數量為約0.2 公克，是被告乙○○
        所涉如附表二所示之轉讓禁藥即第二級毒品甲基安非他
        命犯行，應堪認定。
  （二）訊據被告乙○○固不否認曾於如附表一所示時地交付第
        二級毒品甲基安非他命予如附表一所示之人並向之收取
        如附表一所示金額之款項等事實，然矢口否認有何公訴
        意旨所稱之販賣第二級毒品甲基安非他命之犯行，辯稱
        ：其係代各通話對象向他人調取第二級毒品甲基安非他
        命，並未賺取差價以牟利，且98年5 月12日向證人甲○○所收取之款項亦於事後返還，並無販賣之事云云，而
        選任辯護人復為被告乙○○辯護稱：依證人庚○○於偵
        審中所為之證言觀之，被告乙○○於98年4 月17日是否
        確曾交付第二級毒品甲基安非他命予證人庚○○亦有疑
        問，自難認有販賣第二級毒品甲基安非他命之犯行云云
        。經查：
        (1)被告乙○○於如附表一所示時地交付第二級毒品甲基
          安非他命予如附表一所示之人並收取如附表一所示之
          款項，業經證人壬○○、戊○○、庚○○、丁○○、
          丙○○、己○○、甲○○及辛○○分別於檢察官訊問
          時及本院審理中結證在卷，並有如事實欄所載時間之
          通訊監察譯文在卷可稽；又證人丙○○於偵審中雖證
          稱被告乙○○於98年4 月17日及98年4 月20日所交付
          之第二級毒品甲基安非他命約為0.4 公克等語，然依
          被告乙○○與證人丙○○於98年4 月17日16時2 分53
          秒及98年4 月20日6 時19分35秒之通訊監察譯文所載
          ，證人丙○○所提及內容均為「一半」，觀諸證人丙○○於本院審理中證稱：「一半」約為0.5 公克，參
          以被告乙○○於本院審理中供稱：2000元約可購得0.
          5 公克等語，應認被告乙○○於如附表一所示時地交
          付第二級毒品甲基安非他命予證人丙○○之數量均為
          約0.5 公克無訛；又依被告乙○○及證人丁○○於98
          年5 月13日17時18分47秒之通訊監察譯文所載，證人
          丁○○所提及內容為「二張」，而被告乙○○及證人
          丁○○雖均稱「二張」係指2000元，然證人丁○○於
          本院審理中證稱：當日電話中雖稱要2000元之第二級
          毒品甲基安非他命，然至現場時僅交付1000元以取得
          相當之第二級毒品甲基安非他命等語，參以被告乙○○於本院審理中供稱：1000元約可購得0.2 公克等語
          ，應認被告乙○○於如附表一所示時地交付第二級毒
          品甲基安非他命予證人丁○○之數量為約0.2 公克並
          收取1000元無訛；又依被告乙○○及證人甲○○於98
          年5 月12日20時11分4 秒之通訊監察譯文所載，證人
          甲○○所提及內容為「一張」，而被告乙○○及證人
          甲○○雖均稱「一張」係指1000元，參以證人甲○○
          於本院審理中證稱：98年5 月12日欲以1000元購買第
          二級毒品甲基安非他命0.2 公克等語，參以被告乙○○於本院審理中供稱：1000元約可購得0.2 公克等語
          ，應認被告乙○○於98年5 月12日交付第二級毒品甲
          基安非他命予證人甲○○之數量為約0.2 公克並收取
          1000元無訛；又證人庚○○於98年5 月24日檢察官訊
          問時結證稱：98年4 月17日20時30分許，在臺北縣淡
          水鎮○○路附近，以2000元之代價向被告乙○○購買
          第二級毒品甲基安非他命約0.5 公克等語，嗣於本院
          98年10月2 日審理中雖翻異前詞，然其於本院審理中
          證稱：「（問：98年4 月17日、98年4 月22日這二次
          有無拿到毒品？）只有一次，但是時間我忘記了。」
          、「（問：這二次有無交錢給乙○○？）有，只有一
          次，但是時間我忘記了，我拿二千元給乙○○，乙○○給了我一小包毒品，多少克我不知道。」等語，觀
          諸被告乙○○於同日審理中供稱：「98年4 月17日是
          庚○○要叫我幫他調安非他命，調多少我忘了，當天
          通話完之後，我有拿東西給庚○○，庚○○有給我二
          千元，我給他0.5 公克，在哪裡交給庚○○我忘了，
          是我本人交給庚○○的，我不是在我家交付給他的，
          …」等語，足見被告乙○○確曾於如附表一所示時地
          交付第二級毒品甲基安非他命0.5 公克予證人庚○○
          並收取2000元無訛，是被告乙○○於如附表一所示時
          地交付如附表一所示數量之第二級毒品甲基安非他命
          予如附表一所示之人並收取如附表一所示之款項等情
          ，應堪認定。
        (2)被告乙○○雖辯稱係為他人調貨云云，然依卷附之被
          告乙○○與如附表一所示之人所為通話內容觀之，均
          係由被告乙○○自行與各該通話人應允交付第二級毒
          品甲基安非他命之數量及應收取之金額，復於議定後
          約定會面時地並赴約，觀諸如附表一所示之各次交易
          時地，被告乙○○曾於同一期日與多位通話對象聯繫
          而分別於不同處所交付第二級毒品甲基安非他命並收
          取款項，參以被告乙○○並不否認知悉第二級毒品甲
          基安非他命係屬違禁物而不得持有，是被告乙○○自
          無僅為他人調貨而甘冒刑責之理，足見其上開所辯，
          顯不足採。況販賣、轉讓及持有第二級毒品甲基安非
          他命均係違法行為，非可公然為之，且第二級毒品甲
          基安非他命有其獨特之販售通路及管道，復無公定價
          格，容易增減分裝之份量，而每次買賣之價量，可能
          隨時依雙方關係深淺、資力、需求量及對行情之認知
          、來源是否充裕、查緝鬆嚴、購買者被查獲時供述購
          買對象之可能風險評估等，而異其標準，非可一概而
          論；而本件被告乙○○所購入之第二級毒品甲基安非
          他命雖難以確認其純度、價格及重量，然第二級毒品
          甲基安非他命物稀價昂，且政府懸為禁令嚴加取締，
          苟其無利可圖，衡情自無甘冒刑事訴追風險而從事買
          賣第二級毒品甲基安非他命之理，是被告乙○○所販
          入第二級毒品甲基安非他命之價格必較其出售他人之
          價格低廉，而有從中賺取買賣差價牟利之意圖甚明。
        (3)又被告乙○○所稱曾於事後返還98年5 月12日證人甲○○所交付之款項1000元並取回前所交付之第二級毒
          品甲基安非他命乙節，業經證人甲○○於本院98年10
          月9 日審理中到庭證述在卷，而證人甲○○於98年5
          月12日交付2000元以向被告乙○○取得第二級毒品甲
          基安非他命0.2 公克乙情，亦經證人甲○○於本院審
          理中證述在卷，且為被告乙○○所不否認，然販賣毒
          品罪，係行為人明知其為毒品，意圖販賣營利，而將
          毒品購入或賣出，有一於此，不必二者兼備，其犯罪
          即屬完成，因此，所謂販賣毒品者，並不以販入之後
          ，復行賣出為必要條件，只要以營利為目的，將毒品
          購入或賣出，有一於此，其犯罪就已經完成，故不論
          販入或賣出之行為，皆屬販賣行為之一部分（最高法
          院88年度臺上字第2398號、90年度臺上字第1204號及
          91年度臺上字第1143號判決意旨可資參照），是依本
          件被告乙○○及證人甲○○所為上開交易情節觀之，
          雙方業就交易標的之數量及金額達成合致之意思並完
          成交付行為，縱因事後反悔而進行返還，亦難解其罪
          責之成立。
      綜上所述，被告乙○○上開所辯，要屬事後卸責之詞，不
      足採信。本件事證明確，被告乙○○所涉上開犯行洵堪認
      定，應予依法論科。
  二、論罪科刑之依據：
  （一）按甲基安非他命屬毒品危害防制條例第2 條第2 項第2
        款所規定之第二級毒品，不得非法持有及販賣之。次按
        ，甲基安非他命為毒品危害防制條例所規範之第二級毒
        品，並經行政院衛生署明令公告列為禁藥管理（按安非
        他命業經行政院衛生署於69年12月8 日以衛署藥字第30
        1124號公告自69年12月8 日起禁止輸入、製造，自70年
        6 月1 日起禁止販賣，更於75年7 月11日以衛署藥字第
        597627號公告一概禁止使用，並於79年10月9 日以衛署
        藥字第904142號函明令公告列為禁藥），甲基安非他命
        亦在禁止之列，此有該等函文在卷可查，則「甲基安非
        他命」自屬藥事法所規範之禁藥；而甲基安非他命雖同
        屬毒品危害防制條例第2 條第2 項第2 款所定之第二級
        毒品，然藥事法第83條第1 項規定：「明知為偽藥或禁
        藥，而販賣、供應、調劑、運送、寄藏、牙保、轉讓或
        意圖販賣而陳列者，處七年以下有期徒刑，得併科新臺
        幣五百萬元以下罰金。」，係於93年4 月21日修正公布
        ，同年月23日施行，其法定刑較毒品危害防制條例第8
        條第2 項所規定之「六月以上五年以下有期徒刑，得併
        科新臺幣七十萬元以下罰金」為重；又毒品之範圍尚包
        括影響精神物質與其製品，藥事之管理非僅止於藥品之
        管理，毒品未必係經公告之禁藥，禁藥亦非必為毒品，
        毒品危害防制條例與藥事法二者，並無必然之特別法與
        普通法關係，故除有轉讓第二級毒品達毒品危害防制條
        例第8 條第6 項所規定之一定數量，經依法加重其法定
        刑而較藥事法第83條第1 項所定法定刑為重之情形外，
        因藥事法第83條第1 項為後法，且為重法，應優先適用
        藥事法處罰（臺灣高等法院暨所屬地方法院94年11年25
        日法律座談會刑事類提案第八號決議及最高法院95年度
        臺上字第1325號判決意旨可資參照）。又按，毒品危害
        防制條例第4 條第2 項業於98年5 月20日修正公布，並
        自公布後六個月施行，被告乙○○所為上開販賣第二級
        毒品甲基安非他命犯行至遲於98年5 月均已完成，是其
        行為後，法律已有變更，經比較修正前後規定之結果，
        其就法定刑中關於罰金部分，由「得併科新臺幣七百萬
        元以下罰金」提高為「得併併科新臺幣一千萬元以下罰
        金」，應以修正前之法律較有利於被告，依刑法第2 條
        第1 項之規定，自應適用行為時之法律即修正前之毒品
        危害防制條例規定加以處罰。核被告乙○○所為如附表
        一所示之出售第二級毒品甲基安非他命以轉取差價之行
        為，均係犯修正前毒品危害防制條例第4 條第2 項之販
        賣第二級毒品罪；又其所為如附表二所示之轉讓禁藥即
        第二級毒品甲基安非他命之行為，因依卷內現存事證尚
        無從認定所轉讓之數量已達10公克，是此部分所為應均
        係犯藥事法第83條第1 項之明知為禁藥而轉讓罪。又其
        販賣第二級毒品甲基安非他命及轉讓禁藥即第二級毒品
        甲基安非他命前後持有第二級毒品安非他命之低度行為
        ，應為販賣及轉讓之高度行為所吸收，均不另論罪。又
        被告乙○○曾於96年間因毒品危害防制條例案件，經本
        院以96年度士簡字第232 號判決判處有期徒刑四月確定
        ，嗣經本院以96年度聲減字第883 號裁定減為有期徒刑
        二月確定，而於96年11月21日執行完畢，此有臺灣高等
        法院被告前案紀錄表附卷可參，其前曾受有期徒刑之執
        行完畢，於五年以內故意再犯本件最重本刑為有期徒刑
        以上之罪，均應依刑法第47條第1 項之規定論以累犯，
        除販賣第二級毒品罪法定最重本刑為無期徒刑部分，依
        法不得加重外，其餘均依法加重其刑。又其所犯上開各
        罪，犯意各別，行為互殊，應予分論併罰。至98年5 月
        20 日 公布之毒品危害防制條例第17條第2 項雖規定：
        「犯第四條至第八條之罪，於偵查及審判中均自白者，
        減輕其刑」，而被告乙○○就上開轉讓禁藥即第二級毒
        品甲基安非他命犯行，雖於偵審中均自白，然該等行為
        業依藥事法第83條第1 項論罪科刑，自無適用上開規定
        之餘地，附此敘明。
  （二）爰審酌被告乙○○非法販賣第二級毒品甲基安非他命及
        轉讓禁藥即禁藥甲基安非他命供他人施用，助長社會不
        良風氣，戕害國民身心健康，然其於偵審中均坦承轉讓
        禁藥即第二級毒品甲基安非他命犯行，而就販賣第二級
        毒品甲基安非他命部分亦坦承部分事實，參酌被告乙○○所販售、轉讓第二級毒品甲基安非他命之數量及各次
        交易金額，及其品行、犯罪之動機、目的、手段、生活
        狀況、智識程度、所得利益及所生損害等一切情狀，分
        別量處如主文所示之刑，並定其應執行刑。
  三、扣案之門號為0000000000號行動電話機具1 支，係供聯絡
      販售及轉讓對象之用，係屬販賣第二級毒品甲基安非他命
      及轉讓禁藥即第二級毒品甲基安非他命所用之物，且為被
      告乙○○所有，業經其供明在卷，爰依毒品害防制條例第
      19條第1 項及刑法第38條第1 項第2 款之規定分別於販賣
      第二級毒品罪及轉讓禁藥罪之主文項下宣告沒收之；又上
      開行動電話機具所使用之0000000000號門號所屬之SIM 卡
      1 枚，雖係被告乙○○持以聯絡交易對象所用之物，然依
      卷附之使用者基本資料所載，其登記租用人為林麗華，是
      依卷內現存證據，尚難認為被告乙○○所有之物，自不得
      為沒收之諭知；而未扣案之如附表一所示販賣第二級毒品
      甲基安非他命所得財物，為因犯罪所得之物，且屬被告乙○○所有，各應依毒品危害防制條例第19條第1 項規定於
      各該販賣第二級毒品罪之主文項下宣告沒收之，如全部或
      一部不能沒收時，均以其財產抵償之。
、無罪部分：
  一、公訴意旨略以：被告乙○○明知甲基安非他命係毒品危害
      防制條例列管之第二級毒品，不得販賣，竟意圖營利基於
      販賣之犯意，於98年4月20日23時30分40秒許，持用門號
      0000000000號行動電話與證人丁○○持用門號0000000000
      號行動電話聯繫後，於98年4 月21日約0 時許，在前開住
      處附近，以2,000 元之價格，販賣甲基安非他命1 小包予
      證人丁○○施用。因認被告乙○○上開行為涉有毒品危害
      防制條例第4 條第2 項之販賣第二級毒品罪嫌等語。
  二、按被告未經審判證明有罪確定前，推定其為無罪；又犯罪
      事實應依證據認定之，無證據不得認定犯罪事實；又不能
      證明被告犯罪者，應諭知無罪之判決，刑事訴訟法第154
      條第1 項、第2 項及第301 條第1 項分別定有明文。又事
      實之認定，應憑證據，如未能發現相當證據，或證據不足
      以證明，自不能以推測或擬制之方法，為裁判基礎（最高
      法院40年度臺上字第86號判例參照）。另認定犯罪事實所
      憑之證據，雖不以直接證據為限，間接證據亦包括在內；
      然而無論直接或間接證據，其為訴訟上之證明，須於通常
      一般之人不致有所懷疑，而得確信其為真實之程度者，始
      得據為有罪之認定，倘其證明尚未達到此一程度，而有合
      理之懷疑存在時，即無從為有罪之認定，亦有最高法院76
      年度臺上字第4986號判例可資參照。況刑事訴訟法第161
      條第1 項亦規定，檢察官就被告犯罪事實，應負舉證責任
      ，並指出證明之方法，是檢察官對於起訴之犯罪事實，應
      負提出證據及說服之實質舉證責任，倘其所提出之證據，
      不足為被告有罪之積極證明，或其指出證明之方法，無從
      說服法院以形成被告有罪之心證，基於無罪推定之原則，
      自應為被告無罪判決之諭知，最高法院92年度臺上字第12
      8 號著有判例可資參照。次按，施用毒品者，其所稱向某
      人購買之供述，須補強證據以擔保其供述之真實性。良以
      施用毒品者其供述之憑信性本不及於一般人，況施用毒品
      者其供出來源，因而破獲者，法律復規定得減輕其刑，其
      有為偵查機關誘導、或為邀輕典而為不實之陳述之可能，
      其供述之真實性自有合理之懷疑。是施用毒品者關於其向
      某人購買毒品之供述，必須補強證據佐證，以擔保其供述
      之真實性，俾貫澈刑事訴訟無罪推定及嚴格證明之基本原
      則。而茲所謂補強證據，指其他有關證明施用毒品者之關
      於毒品交易之供述真實性之相關證據而言，必須與施用毒
      品者關於毒品交易之供述，具有相當程度之關連性，而足
      使一般人對施用毒品者關於毒品交易之供述，並無合理之
      懷疑存在，而得確信其為真實，始足當之，最高法院94年
      度臺上字第2033號判決要旨可資參照。
  三、公訴意旨認被告乙○○涉有上開毒品危害防制條例第4 條
      第2 項之販賣第二級毒品甲基安非他命犯行，無非係以：
      前揭犯罪事實，業據證人丁○○於警詢及偵查中證述在卷
      ，且有被告乙○○所使用之0000000000號行動電話之通聯
      紀錄及通訊監察譯文在卷可稽為其主要論據。訊據被告乙○○固不否認曾於上開時間以上開行動電話與證人丁○○
      聯繫之事實，然堅詞否認有何公訴意旨所稱販賣第二級毒
      品甲基安非他命犯行，辯稱：該次係向證人丁○○借款50
      0 元，並未販賣第二級毒品甲基安非他命予證人丁○○，
      亦未交付第二級毒品甲基安非他命與證人丁○○等語。
  四、經查：證人丁○○雖於98年5 月24日檢察官訊問時證稱：
      「98年4 月20日23時30分40秒我以我持用的0000000000電
      話與乙○○0000000000電話聯絡後，打完電話後約30分鐘
      許，就約在乙○○石門鄉○○路住處附近，我就以新台幣
      2000元代價向乙○○購買1 小包甲基安非他命（重量不詳
      ），我則給乙○○新臺幣2000元…」等語，然於98年10月
      2 日審理中則結證稱：98年4 月21日並未自被告乙○○處
      取得第二級毒品甲基安非他命，亦未交付2000元以向被告
      乙○○購買第二級毒品毒品甲基安非他命，而上開譯文內
      容係被告乙○○向其借款500 元等語，核與其於偵查中所
      為之前開證言顯有出入，自難僅以證人丁○○於偵查中所
      為之上開證言逕認被告乙○○確有於前揭時地為販賣第二
      級毒品甲基安非他命之行為；又依98年4 月20日23時30分
      40秒之通訊監察譯文所載：「朝哥，等等拿個五百給我好
      嗎？我身上只剩三十元」等內容，足見被告乙○○顯係因
      需款花用而要求證人丁○○提供款項，而無任何有關販賣
      第二級毒品甲基安非他命之交易時間、地點及價格等對話
      ，亦難僅以該等譯文內容據為不利被告乙○○之認定。是
      被告乙○○所涉前開販賣第二級毒品甲基安非他命犯行，
      尚屬無從證明。此外，復查無其他積極證據足資證明被告
      乙○○就此部分事實有何公訴意旨所稱之販賣第二級毒品
      甲基安非他命犯行，依照前開之說明，自應就此部分犯行
      為被告無罪之諭知。
據上論斷，應依刑事訴訟法第299 條第1 項前段、第301 條第1
項，藥事法第83條第1 項，修正前毒品危害防制條例第4 條第2
項、毒品危害防制條例第19條第1 項，刑法第2 條第1 項、第11
條、第47條第1 項、第51條第5 款、第38條第1 項第2 款，判決
如主文。
本案經檢察官彭康凡到庭執行職務
中    華    民    國    98    年    11    月    30    日
                  刑事第八庭審判長法  官  黃雅君
                                  法  官  陳彥宏
                                  法  官  孫萍萍
以上正本證明與原本無異。
如不服本判決應於收受判決後10日內向本院提出上訴書狀，並應
應敘述具體理由。其未敘述上訴理由者，應於上訴期間屆滿後20
日內向本院補提理由書(均須按他造當事人之人數附繕本)「切勿
逕送上級法院」。
                                  書記官  簡湘雲
中    華    民    國    98    年    11    月    30    日
附錄本案論罪科刑法條：
藥事法第83條第1項
明知為偽藥或禁藥，而販賣、供應、調劑、運送、寄藏、牙保、
轉讓或意圖販賣而陳列者，處 7 年以下有期徒刑，得併科新臺
幣 5 百萬元以下罰金。
毒品危害防制條例第4條第2項
製造、運輸、販賣第二級毒品者，處無期徒刑或7 年以上有期徒
刑，得併科新臺幣7 百萬元以下罰金。
附表一：
 ┌──┬─────┬──────┬─────┬────┬──────┐
 │編號│販售對象  │  時間      │ 地點     │數量    │ 主       文│
 │    │  ＊      │            │          │   ＊   │            │
 │    │所持用之電│            │          │金額（新│            │
 │    │話號碼    │            │          │臺幣）  │            │
 │    │          │            │          │        │            │
 ├──┼─────┼──────┼─────┼────┼──────┤
 │ 一 │壬○○    │98年3 月29日│臺北縣石門│0.2公克 │乙○○販賣第│
 │    │          │12時許      │鄉石門村中│   ＊   │二級毒品，累│
 │    │          │            │央路2 號4 │1,000元 │犯，處有期徒│
 │    │          │            │樓之3     │        │刑柒年貳月，│
 │    │          │            │          │        │未扣案之販賣│
 │    │          │            │          │        │第二級毒品所│
 │    │          │            │          │        │得之財物新臺│
 │    │          │            │          │        │幣壹仟元沒收│
 │    │          │            │          │        │之，如全部或│
 │    │          │            │          │        │一部不能沒收│
 │    │          │            │          │        │時，以其財產│
 │    │          │            │          │        │抵償之。    │
 ├──┼─────┼──────┼─────┼────┼──────┤
 │ 二 │戊○○    │98年4 月20日│臺北縣石門│0.2公克 │乙○○販賣第│
 │    │  ＊      │15時30分許  │鄉石門村中│   ＊   │二級毒品，累│
 │    │0000000000│            │央路2 號4 │1,000元 │犯，處有期徒│
 │    │          │            │樓之3 之呂│        │刑柒年貳月，│
 │    │          │            │慧臻住處樓│        │扣案之門號為│
 │    │          │            │下        │        │0000000000號│
 │    │          │            │          │        │行動電話機具│
 │    │          │            │          │        │壹支沒收之，│
 │    │          │            │          │        │又未扣案之販│
 │    │          │            │          │        │賣第二級毒品│
 │    │          │            │          │        │所得之財物新│
 │    │          │            │          │        │臺幣壹仟元沒│
 │    │          │            │          │        │收之，如全部│
 │    │          │            │          │        │或一部不能沒│
 │    │          │            │          │        │收時，以其財│
 │    │          │            │          │        │產抵償之。  │
 │    │          ├──────┼─────┼────┼──────┤
 │    │          │98年5 月8 日│臺北縣石門│0.2公克 │乙○○販賣第│
 │    │          │14時10分許  │鄉石門村中│   ＊   │二級毒品，累│
 │    │          │            │央路2 號4 │1,000元 │犯，處有期徒│
 │    │          │            │樓之3 之呂│        │刑柒年貳月，│
 │    │          │            │慧臻住處樓│        │扣案之門號為│
 │    │          │            │下        │        │0000000000號│
 │    │          │            │          │        │行動電話機具│
 │    │          │            │          │        │壹支沒收之，│
 │    │          │            │          │        │又未扣案之販│
 │    │          │            │          │        │賣第二級毒品│
 │    │          │            │          │        │所得之財物新│
 │    │          │            │          │        │臺幣壹仟元沒│
 │    │          │            │          │        │收之，如全部│
 │    │          │            │          │        │或一部不能沒│
 │    │          │            │          │        │收時，以其財│
 │    │          │            │          │        │產抵償之。  │
 │    │          ├──────┼─────┼────┼──────┤
 │    │          │98年5 月8 日│臺北縣石門│0.2公克 │乙○○販賣第│
 │    │          │18時40分許  │鄉石門村中│  ＊    │二級毒品，累│
 │    │          │            │央路2 號4 │1,000元 │犯，處有期徒│
 │    │          │            │樓之3 之呂│        │刑柒年貳月，│
 │    │          │            │慧臻住處樓│        │扣案之門號為│
 │    │          │            │下        │        │0000000000號│
 │    │          │            │          │        │行動電話機具│
 │    │          │            │          │        │壹支沒收之，│
 │    │          │            │          │        │又未扣案之販│
 │    │          │            │          │        │賣第二級毒品│
 │    │          │            │          │        │所得之財物新│
 │    │          │            │          │        │臺幣壹仟元沒│
 │    │          │            │          │        │收之，如全部│
 │    │          │            │          │        │或一部不能沒│
 │    │          │            │          │        │收時，以其財│
 │    │          │            │          │        │產抵償之。  │
 ├──┼─────┼──────┼─────┼────┼──────┤
 │ 三 │庚○○    │98年4 月17日│臺北縣淡水│0.5公克 │乙○○販賣第│
 │    │  ＊      │20時30分許  │鎮○○路附│   ＊   │二級毒品，累│
 │    │0000000000│            │近        │2,000元 │犯，處有期徒│
 │    │          │            │          │        │刑柒年肆月，│
 │    │          │            │          │        │扣案之門號為│
 │    │          │            │          │        │0000000000號│
 │    │          │            │          │        │行動電話機具│
 │    │          │            │          │        │壹支沒收之，│
 │    │          │            │          │        │又未扣案之販│
 │    │          │            │          │        │賣第二級毒品│
 │    │          │            │          │        │所得之財物新│
 │    │          │            │          │        │臺幣貳仟元沒│
 │    │          │            │          │        │收之，如全部│
 │    │          │            │          │        │或一部不能沒│
 │    │          │            │          │        │收時，以其財│
 │    │          │            │          │        │產抵償之。  │
 ├──┼─────┼──────┼─────┼────┼──────┤
 │四  │丁○○    │98年5 月13日│臺北縣石門│0.2公克 │乙○○販賣第│
 │    │  ＊      │18時35分許  │鄉石門村中│   ＊   │二級毒品，累│
 │    │0000000000│            │央路2 號4 │1,000元 │犯，處有期徒│
 │    │          │            │樓之3     │        │刑柒年貳月，│
 │    │          │            │          │        │扣案之門號為│
 │    │          │            │          │        │0000000000號│
 │    │          │            │          │        │行動電話機具│
 │    │          │            │          │        │壹支沒收之，│
 │    │          │            │          │        │又未扣案之販│
 │    │          │            │          │        │賣第二級毒品│
 │    │          │            │          │        │所得之財物新│
 │    │          │            │          │        │臺幣壹仟元沒│
 │    │          │            │          │        │收之，如全部│
 │    │          │            │          │        │或一部不能沒│
 │    │          │            │          │        │收時，以其財│
 │    │          │            │          │        │產抵償之。  │
 ├──┼─────┼──────┼─────┼────┼──────┤
 │ 五 │丙○○    │98年4 月17日│臺北縣淡水│0.5公克 │乙○○販賣第│
 │    │  ＊      │16時22分許  │鎮○○路淡│   ＊   │二級毒品，累│
 │    │0000000000│            │江大學後門│2,000元 │犯，處有期徒│
 │    │          │            │          │        │刑柒年肆月，│
 │    │          │            │          │        │扣案之門號為│
 │    │          │            │          │        │0000000000號│
 │    │          │            │          │        │行動電話機具│
 │    │          │            │          │        │壹支沒收之，│
 │    │          │            │          │        │又未扣案之販│
 │    │          │            │          │        │賣第二級毒品│
 │    │          │            │          │        │所得之財物新│
 │    │          │            │          │        │臺幣貳仟元沒│
 │    │          │            │          │        │收之，如全部│
 │    │          │            │          │        │或一部不能沒│
 │    │          │            │          │        │收時，以其財│
 │    │          │            │          │        │產抵償之。  │
 │    │          ├──────┼─────┼────┼──────┤
 │    │          │98年4 月20日│臺北縣淡水│0.5公克 │乙○○販賣第│
 │    │          │6時49分許   │鎮○○○路│   ＊   │二級毒品，累│
 │    │          │            │「好樂迪」│2,000元 │犯，處有期徒│
 │    │          │            │KTV前     │        │刑柒年肆月，│
 │    │          │            │          │        │扣案之門號為│
 │    │          │            │          │        │0000000000號│
 │    │          │            │          │        │行動電話機具│
 │    │          │            │          │        │壹支沒收之，│
 │    │          │            │          │        │又未扣案之販│
 │    │          │            │          │        │賣第二級毒品│
 │    │          │            │          │        │所得之財物新│
 │    │          │            │          │        │臺幣貳仟元沒│
 │    │          │            │          │        │收之，如全部│
 │    │          │            │          │        │或一部不能沒│
 │    │          │            │          │        │收時，以其財│
 │    │          │            │          │        │產抵償之。  │
 ├──┼─────┼──────┼─────┼────┼──────┤
 │ 六 │己○○    │98年4 月17日│臺北縣石門│0.2公克 │乙○○販賣第│
 │    │  ＊      │18時50分許  │鄉石門村中│   ＊   │二級毒品，累│
 │    │0000000000│            │央路2 號4 │1,000元 │犯，處有期徒│
 │    │          │            │樓之3     │        │刑柒年貳月，│
 │    │          │            │          │        │扣案之門號為│
 │    │          │            │          │        │0000000000號│
 │    │          │            │          │        │行動電話機具│
 │    │          │            │          │        │壹支沒收之，│
 │    │          │            │          │        │又未扣案之販│
 │    │          │            │          │        │賣第二級毒品│
 │    │          │            │          │        │所得之財物新│
 │    │          │            │          │        │臺幣壹仟元沒│
 │    │          │            │          │        │收之，如全部│
 │    │          │            │          │        │或一部不能沒│
 │    │          │            │          │        │收時，以其財│
 │    │          │            │          │        │產抵償之。  │
 │    │          ├──────┼─────┼────┼──────┤
 │    │          │98年4 月22日│臺北縣石門│0.2公克 │乙○○販賣第│
 │    │          │19時14分許  │鄉石門村中│   ＊   │二級毒品，累│
 │    │          │            │央路2 號4 │1,000元 │犯，處有期徒│
 │    │          │            │樓之3     │        │刑柒年貳月，│
 │    │          │            │          │        │扣案之門號為│
 │    │          │            │          │        │0000000000號│
 │    │          │            │          │        │行動電話機具│
 │    │          │            │          │        │壹支沒收之，│
 │    │          │            │          │        │又未扣案之販│
 │    │          │            │          │        │賣第二級毒品│
 │    │          │            │          │        │所得之財物新│
 │    │          │            │          │        │臺幣壹仟元沒│
 │    │          │            │          │        │收之，如全部│
 │    │          │            │          │        │或一部不能沒│
 │    │          │            │          │        │收時，以其財│
 │    │          │            │          │        │產抵償之。  │
 │    │          ├──────┼─────┼────┼──────┤
 │    │          │98年4 月24日│臺北縣石門│0.2公克 │乙○○販賣第│
 │    │          │8時3分許    │鄉石門村中│  ＊    │二級毒品，累│
 │    │          │            │央路2 號4 │1,000元 │犯，處有期徒│
 │    │          │            │樓之3     │        │刑柒年貳月，│
 │    │          │            │          │        │扣案之門號為│
 │    │          │            │          │        │0000000000號│
 │    │          │            │          │        │行動電話機具│
 │    │          │            │          │        │壹支沒收之，│
 │    │          │            │          │        │又未扣案之販│
 │    │          │            │          │        │賣第二級毒品│
 │    │          │            │          │        │所得之財物新│
 │    │          │            │          │        │臺幣壹仟元沒│
 │    │          │            │          │        │收之，如全部│
 │    │          │            │          │        │或一部不能沒│
 │    │          │            │          │        │收時，以其財│
 │    │          │            │          │        │產抵償之。  │
 │    │          ├──────┼─────┼────┼──────┤
 │    │          │98年4 月25日│臺北縣石門│0.2公克 │乙○○販賣第│
 │    │          │16時41分許  │鄉石門村中│  ＊    │二級毒品，累│
 │    │          │            │央路2 號4 │1,000元 │犯，處有期徒│
 │    │          │            │樓之3     │        │刑柒年貳月，│
 │    │          │            │          │        │扣案之門號為│
 │    │          │            │          │        │0000000000號│
 │    │          │            │          │        │行動電話機具│
 │    │          │            │          │        │壹支沒收之，│
 │    │          │            │          │        │又未扣案之販│
 │    │          │            │          │        │賣第二級毒品│
 │    │          │            │          │        │所得之財物新│
 │    │          │            │          │        │臺幣壹仟元沒│
 │    │          │            │          │        │收之，如全部│
 │    │          │            │          │        │或一部不能沒│
 │    │          │            │          │        │收時，以其財│
 │    │          │            │          │        │產抵償之。  │
 │    │          ├──────┼─────┼────┼──────┤
 │    │          │98年5 月4 日│臺北縣石門│0.5公克 │乙○○販賣第│
 │    │          │8時10分許   │鄉石門村中│  ＊    │二級毒品，累│
 │    │          │            │央路2 號4 │2,000元 │犯，處有期徒│
 │    │          │            │樓之3     │        │刑柒年肆月，│
 │    │          │            │          │        │扣案之門號為│
 │    │          │            │          │        │0000000000號│
 │    │          │            │          │        │行動電話機具│
 │    │          │            │          │        │壹支沒收之，│
 │    │          │            │          │        │又未扣案之販│
 │    │          │            │          │        │賣第二級毒品│
 │    │          │            │          │        │所得之財物新│
 │    │          │            │          │        │臺幣貳仟元沒│
 │    │          │            │          │        │收之，如全部│
 │    │          │            │          │        │或一部不能沒│
 │    │          │            │          │        │收時，以其財│
 │    │          │            │          │        │產抵償之。  │
 ├──┼─────┼──────┼─────┼────┼──────┤
 │ 七 │甲○○    │98年4 月20日│臺北縣石門│0.1公克 │乙○○販賣第│
 │    │  ＊      │21時4分許   │鄉石門村中│   ＊   │二級毒品，累│
 │    │0000000000│            │央路2 號4 │500元   │犯，處有期徒│
 │    │          │            │樓之3     │        │刑柒年貳月，│
 │    │          │            │          │        │扣案之門號為│
 │    │          │            │          │        │0000000000號│
 │    │          │            │          │        │行動電話機具│
 │    │          │            │          │        │壹支沒收之，│
 │    │          │            │          │        │又未扣案之販│
 │    │          │            │          │        │賣第二級毒品│
 │    │          │            │          │        │所得之財物新│
 │    │          │            │          │        │臺幣伍佰元沒│
 │    │          │            │          │        │收之，如全部│
 │    │          │            │          │        │或一部不能沒│
 │    │          │            │          │        │收時，以其財│
 │    │          │            │          │        │產抵償之。  │
 │    │          ├──────┼─────┼────┼──────┤
 │    │          │98年5 月12日│臺北縣石門│0.2公克 │乙○○販賣第│
 │    │          │20時19分許  │鄉石門村中│   ＊   │二級毒品，累│
 │    │          │            │央路2 號4 │1,000元 │犯，處有期徒│
 │    │          │            │樓之3     │        │刑柒年貳月，│
 │    │          │            │          │        │扣案之門號為│
 │    │          │            │          │        │0000000000號│
 │    │          │            │          │        │行動電話機具│
 │    │          │            │          │        │壹支沒收之。│
 ├──┼─────┼──────┼─────┼────┼──────┤
 │ 八 │辛○○    │98年4 月16日│臺北縣石門│0.5公克 │乙○○販賣第│
 │    │  ＊      │21時許      │鄉石門村中│   ＊   │二級毒品，累│
 │    │0000000000│            │央路2 號4 │2,000元 │犯，處有期徒│
 │    │          │            │樓之3     │        │刑柒年肆月，│
 │    │          │            │          │        │扣案之門號為│
 │    │          │            │          │        │0000000000號│
 │    │          │            │          │        │行動電話機具│
 │    │          │            │          │        │壹支沒收之，│
 │    │          │            │          │        │又未扣案之販│
 │    │          │            │          │        │賣第二級毒品│
 │    │          │            │          │        │所得之財物新│
 │    │          │            │          │        │臺幣貳仟元沒│
 │    │          │            │          │        │收之，如全部│
 │    │          │            │          │        │或一部不能沒│
 │    │          │            │          │        │收時，以其財│
 │    │          │            │          │        │產抵償之。  │
 │    │          ├──────┼─────┼────┼──────┤
 │    │          │98年4 月19日│臺北縣石門│1公克   │乙○○販賣第│
 │    │          │23時30分許  │鄉石門村中│   ＊   │二級毒品，累│
 │    │          │            │央路2 號4 │4,000元 │犯，處有期徒│
 │    │          │            │樓之3     │        │刑柒年陸月，│
 │    │          │            │          │        │扣案之門號為│
 │    │          │            │          │        │0000000000號│
 │    │          │            │          │        │行動電話機具│
 │    │          │            │          │        │壹支沒收之，│
 │    │          │            │          │        │又未扣案之販│
 │    │          │            │          │        │賣第二級毒品│
 │    │          │            │          │        │所得之財物新│
 │    │          │            │          │        │臺幣肆仟元沒│
 │    │          │            │          │        │收之，如全部│
 │    │          │            │          │        │或一部不能沒│
 │    │          │            │          │        │收時，以其財│
 │    │          │            │          │        │產抵償之。  │
 │    │          ├──────┼─────┼────┼──────┤
 │    │          │98年5 月2 日│臺北縣石門│1公克   │乙○○販賣第│
 │    │          │22時許      │鄉石門村中│  ＊    │二級毒品，累│
 │    │          │            │央路2 號4 │4,000元 │犯，處有期徒│
 │    │          │            │樓之3     │        │刑柒年陸月，│
 │    │          │            │          │        │扣案之門號為│
 │    │          │            │          │        │0000000000號│
 │    │          │            │          │        │行動電話機具│
 │    │          │            │          │        │壹支沒收之，│
 │    │          │            │          │        │又未扣案之販│
 │    │          │            │          │        │賣第二級毒品│
 │    │          │            │          │        │所得之財物新│
 │    │          │            │          │        │臺幣肆仟元沒│
 │    │          │            │          │        │收之，如全部│
 │    │          │            │          │        │或一部不能沒│
 │    │          │            │          │        │收時，以其財│
 │    │          │            │          │        │產抵償之。  │
 │    │          ├──────┼─────┼────┼──────┤
 │    │          │98年5 月3 日│臺北縣石門│0.2公克 │乙○○販賣第│
 │    │          │22時許      │鄉石門村中│  ＊    │二級毒品，累│
 │    │          │            │央路2 號4 │1,000元 │犯，處有期徒│
 │    │          │            │樓之3     │        │刑柒年貳月，│
 │    │          │            │          │        │扣案之門號為│
 │    │          │            │          │        │0000000000號│
 │    │          │            │          │        │行動電話機具│
 │    │          │            │          │        │壹支沒收之，│
 │    │          │            │          │        │又未扣案之販│
 │    │          │            │          │        │賣第二級毒品│
 │    │          │            │          │        │所得之財物新│
 │    │          │            │          │        │臺幣壹仟元沒│
 │    │          │            │          │        │收之，如全部│
 │    │          │            │          │        │或一部不能沒│
 │    │          │            │          │        │收時，以其財│
 │    │          │            │          │        │產抵償之。  │
 │    │          ├──────┼─────┼────┼──────┤
 │    │          │98年5 月8 日│臺北縣石門│0.5公克 │乙○○販賣第│
 │    │          │23時許      │鄉石門村中│  ＊    │二級毒品，累│
 │    │          │            │央路2 號4 │2,000元 │犯，處有期徒│
 │    │          │            │樓之3     │        │刑柒年肆月，│
 │    │          │            │          │        │扣案之門號為│
 │    │          │            │          │        │0000000000號│
 │    │          │            │          │        │行動電話機具│
 │    │          │            │          │        │壹支沒收之，│
 │    │          │            │          │        │又未扣案之販│
 │    │          │            │          │        │賣第二級毒品│
 │    │          │            │          │        │所得之財物新│
 │    │          │            │          │        │臺幣貳仟元沒│
 │    │          │            │          │        │收之，如全部│
 │    │          │            │          │        │或一部不能沒│
 │    │          │            │          │        │收時，以其財│
 │    │          │            │          │        │產抵償之。  │
 │    │          ├──────┼─────┼────┼──────┤
 │    │          │98年5月12日 │臺北縣石門│0.2公克 │乙○○販賣第│
 │    │          │17時42分許  │鄉石門村中│   ＊   │二級毒品，累│
 │    │          │            │央路2 號4 │1,000元 │犯，處有期徒│
 │    │          │            │樓之3     │        │刑柒年貳月，│
 │    │          │            │          │        │扣案之門號為│
 │    │          │            │          │        │0000000000號│
 │    │          │            │          │        │行動電話機具│
 │    │          │            │          │        │壹支沒收之，│
 │    │          │            │          │        │又未扣案之販│
 │    │          │            │          │        │賣第二級毒品│
 │    │          │            │          │        │所得之財物新│
 │    │          │            │          │        │臺幣壹仟元沒│
 │    │          │            │          │        │收之，如全部│
 │    │          │            │          │        │或一部不能沒│
 │    │          │            │          │        │收時，以其財│
 │    │          │            │          │        │產抵償之。  │
 └──┴─────┴──────┴─────┴────┴──────┘
附表二：
 ┌──┬─────┬──────┬─────┬────┬──────┐
 │編號│轉讓對象  │ 時間       │ 地點     │數量    │ 主       文│
 │    │  ＊      │            │          │        │            │
 │    │所持用之電│            │          │        │            │
 │    │話號碼    │            │          │        │            │
 │    │          │            │          │        │            │
 ├──┼─────┼──────┼─────┼────┼──────┤
 │ 一 │壬○○    │98年5 月23日│臺北縣石門│0.1公克 │乙○○明知為│
 │    │          │12時許      │鄉石門村中│        │禁藥，而轉讓│
 │    │          │            │央路2 號4 │        │，累犯，處有│
 │    │          │            │樓之3     │        │期徒刑捌月。│
 ├──┼─────┼──────┼─────┼────┼──────┤
 │ 二 │庚○○    │98年4 月22日│臺北縣石門│0.2公克 │乙○○明知為│
 │    │  ＊      │21時許      │鄉石門村中│        │禁藥，而轉讓│
 │    │0000000000│            │央路2 號4 │        │，累犯，處有│
 │    │          │            │樓之3     │        │期徒刑拾月，│
 │    │          │            │          │        │扣案之門號為│
 │    │          │            │          │        │0000000000號│
 │    │          │            │          │        │行動電話機具│
 │    │          │            │          │        │壹支沒收之。│
 └──┴─────┴──────┴─────┴────┴──────┘


司法院資訊處製作；財團法人民間司法改革基金會備份。
